【裁判字號】    99,簡上,700
【裁判日期】    991029
【裁判案由】    家暴恐嚇
【裁判全文】
臺灣桃園地方法院刑事判決             99年度簡上字第700號
上  訴  人
即  被  告  乙○○
上列上訴人即被告因家暴恐嚇案件，不服本院民國99年8月10日
99年度壢簡字第1408號第一審判決（聲請簡易判決處刑案號：99
年度偵字第9201號），提起上訴，本院管轄之第二審合議庭判決
如下：
    主  文
原判決撤銷。
乙○○以加害生命之事，恐嚇他人致生危害於安全，處拘役拾
日，如易科罰金，以新臺幣壹仟元折算壹日，緩刑貳年。
    事  實
一、乙○○與甲○○原有配偶關係，而為家庭暴力防治法第3條
    第1款所定之家庭成員，嗣因相處不睦起生爭執，乙○○竟
    基於恐嚇之犯意，於民國98年8月14日凌晨3時15分許，在當
    時兩人居住之桃園縣楊梅鎮○○○街9號住處，對甲○○出
    言恫稱：「我會砍了你，我要把你全家殺死後再自己自殺。
    」等語，以此加害生命之事恐嚇甲○○，使其心生畏懼，致
    生危害其安全，經甲○○報警處理，始悉上情。
二、案經甲○○訴由桃園縣政府警察局楊梅分局報請臺灣桃園地
    方法院檢察署檢察官偵查後聲請以簡易判決處刑。
    理  由
一、上揭犯罪事實，業據被告乙○○於本院準備程序及審理時盡
    皆坦承不諱（見本院簡上字卷第17、24、26頁），並經證人
    甲○○於檢察官偵訊時證述綦詳（見偵卷第45-46頁），且
    有卷附之錄音光碟及譯文內容可佐（見偵卷卷底內頁牛皮紙
    袋內、第48頁），足見被告之自白洵與事實相符。綜上，本
    案事證明確，被告犯行堪以認定。
二、經查被告與告訴人甲○○前有配偶關係，具有家庭暴力防治
    法第3條第1款所定之家庭成員關係，核被告所為，係犯刑法
    第305條之恐嚇危害安全罪，並屬家庭暴力防治法第2條第2
    款所稱之家庭暴力罪。原審以被告恐嚇犯行事證明確，予以
    論罪科刑，固非無見。然查原判決理由中已敘及諭知易科罰
    金之折算標準，但於主文項下漏未諭知其折算標準為何，致
    所宣告之刑應採何折算標準誠屬不明，即有判決理由與主文
    不符之瑕疵，自有未恰。被告徒憑己意，上訴指摘原判決量
    刑過重云云，雖無理由，惟原判決既有前揭可議之處，自屬
    無可維持，應由本院撤銷改判。爰審酌被告僅因細故竟為恐
    嚇犯行，再參以告訴人所受危害及被告智識程度、犯罪之手
    段、目的等一切情狀，量處如主文第2項所示之刑，並諭知
    易科罰金之折算標準。末查被告前未曾受有期徒刑以上刑之
    宣告，有臺灣高等法院被告全國前案紀錄表在卷可按，念其
    一時失慮始觸刑章，且已與告訴人達成和解，有刑事陳報狀
    附卷足憑（見本院簡上字卷第12頁），被告並於本院審理時
    坦承犯行，悔意甚殷，其經此科刑之宣告，當知所警惕，信
    無再犯之虞，本院綜核各情，認其所受宣告之刑以暫不執行
    為適當，茲併宣告緩刑2年，以啟自新。
據上論斷，應依刑事訴訟法第455條之1第1項、第3項、第369條
第1項前段、第364條、第299條第1項前段，刑法第305條、第41
條第1項前段、第74條第1項第1款，刑法施行法第1條之1第1項、
第2項前段，判決如主文。
本案經檢察官陳立儒到庭執行職務。
中    華    民    國    99    年    10    月    29    日
                  刑事第一庭  審判長法  官  曾家貽
                                    法  官  林虹翔
                                    法  官  俞力華
以上正本證明與原本無異。
不得上訴。
                                    書記官  資念婷
中    華    民    國    99    年    10    月    29    日
附錄本案論罪科刑法條
中華民國刑法第305條
（恐嚇危害安全罪）
以加害生命、身體、自由、名譽、財產之事，恐嚇他人致生危害
於安全者，處2年以下有期徒刑、拘役或300元以下罰金。

司法院資訊處製作；財團法人民間司法改革基金會備份。
